【裁判字號】    92,交聲,51
【裁判日期】    920411
【裁判案由】    聲明異議
【裁判全文】
臺灣臺中地方法院交通事件裁定                   九十二年度交聲字第五一號
    原處分機關  交通部公路總局台中區監理所
    異議人即
    受處分人    錦谷企業有限公司  設台中市○○區○○里○○街二八號一樓
    代表人      陳憶真            同右
右列受處分人因違反道路交通管理處罰條例案件，對於交通部公路總局台中區監理所
九十一年十二月十八日所為之裁決（中監違字第裁六○─Ｚ00000000號裁決
書），聲明異議，本院裁定如左：
    主  文
異議駁回。
    理  由
一、原處分機關略以：本案係國道公路警察局第二隊舉發受處分人錦谷企業有限公司
    所有之車號１７９─ＱＦ號自用大貨車，由洪樟瑋所駕駛，於九十一年十月十六
    日十八時十分許，在國一公路一四五公里南下處，因「擅自將１７９─ＱＦ號自
    大貨車交給駕駛執照吊扣期間中之洪樟瑋駕駛行駛公路」違規，受處分人於指定
    應到案日前向該所提出申訴，經向原舉發單位查明違規屬實，該所遂於九十一年
    十二月十八日以中監違字第裁六○─Ｚ00000000號裁決書，裁處罰鍰新
    台幣六萬元整並吊扣牌照三個月；逾期則依裁決書處罰主文規定裁處，於法並無
    不合等語。
二、本件異議人即受處分人則以：異議人僱用駕駛人洪樟瑋時，已確認伊領有大貨車
    駕駛執照，未料洪君為免有礙生計，刻意隱瞞異議人，且洪君違規係屬當場告發
    ，事後其自行繳交罰款，異議人如何能得知其有駕照遭吊扣之情形，且依社會習
    慣，當無每天另司機交付駕駛執照查看之可能，實難認異議人有過失，爰聲明異
    議云云。
三、按汽車駕駛人，駕駛執照吊扣期間駕駛大客車、聯結車者，汽車所有人及駕駛人
    各處新臺幣四萬元以上八萬元以下罰鍰，並吊扣牌照三個月，道路交通管理處罰
    條例第二十一條之一第一項第一款定有明文。復依違反道路交通管理事件統一裁
    罰標準表規定，違反道路交通管理處罰條例第二十一條之一第一項第一款者，汽
    車所有人及駕駛人各處罰鍰新臺幣六萬元整，汽車所有人並吊扣牌照三個月。另
    九十三年七月三日修訂增加「汽車所有人如已善盡查證駕駛人駕駛執照資格之注
    意，或縱加以相當注意而仍不免發生違規者，汽車所有人不受本條例之處罰」之
    規定，並於九十一年九月一日施行。
四、經查：本件受處份人錦谷企業有限公司僱用之司機洪樟瑋，於駕駛吊扣期間仍駕
    駛異議人所有之車號１７９─ＱＦ號自用大貨車九十一年十月十六日十八時十分
    許，在國一公路一四五公里南下處，為警查獲之事實，此為異議人所是認，並有
    舉發違反道路交通管理事件通知單一紙在卷足憑。異議人辯稱已善盡汽車所有人
    之注意義務，應依道路交通管理處罰條例第二十一條之一修訂之新法與以免罰云
    云，惟經本院傳訊證人洪樟瑋到庭證稱：九十一年三月底剛進入公司時有檢查駕
    照，駕駛執照吊扣期間為九十一年四月二十一日到九十二年四月二十一日，公司
    並不知道等語（見本院九十二年二月十八日庭訊筆錄）。是依證人所述，足徵九
    十一年三月底証人洪樟瑋進入異議人公司至為十月間為警舉發之期間內，異議人
    從未再行督察駕駛執照之義務，異議人僅以司機進入公司時有檢驗駕照為由，尚
    不足證明該公司已善盡管理之責。此情，核與交通部公路總局九十一年十一月二
    十七日九一路監交字第九一四七六八七號函，函示意旨相符，從而，原處分機關
    據以援引上開規定，裁處受處分人罰鍰新台幣六萬元整並吊扣牌照三個月，並無
    不當。本件異議為無理由，應予駁回。
據上論斷，應依道路交通管理處罰條例第八十七條第二項、道路交通案件處理辦法第
十九條，裁定如主文。
中      華      民      國    九十二    年      四      月     十一     日
                                        臺灣臺中地方法院交通法庭
                                            法  官 許金樹
右正本證明與原本無異。
如不服本裁定應於送達後五日內向本院提出抗告狀。
                                            書記官
中      華      民      國    九十二    年      四      月     十一     日


司法院資訊處製作；財團法人民間司法改革基金會備份。
